# 是否过度审计？

提问人：liubin988513 时间：2016-10-19 20:24:57
我知道列为高风险，我的意思是如果这样，我收入确认标志定为最终销售出去不是最稳健。 既然我定义为非最终销售，我又去花极大成本去核查终端客户到底销售没有，是不是有点过度审计。 客户的核查，我觉得在我审计范围内，但它最终卖了还是没卖代表什么

回答人：chenyiwei
至少可以看出经销商对本企业的采购有无合理商业目的，以及该经销商的财务实力（与应收账款可收回性有关）等重要问题。没有合理商业目的的交易基本上可以确定是舞弊。